臺灣苗栗地方法院刑事判決
110年度易字第378號
公  訴  人  臺灣苗栗地方檢察署檢察官
被      告  洪雲基




上列被告因偽造文書案件，經檢察官提起公訴（110年度偵字第2
742號），被告於準備程序中就被訴事實為有罪之陳述，經告知
簡式審判程序意旨，於聽取當事人之意見後，本院裁定以簡式審
判程序審理，判決如下：
    主  文
洪雲基犯行使偽造特種文書罪，累犯，處拘役伍拾日，如易科罰
金，以新臺幣壹仟元折算壹日。
扣案之偽造車牌號碼「AXV-5138」號車牌貳面均沒收。
    犯罪事實及理由
一、本件犯罪事實、證據及應適用之法條，除下列更正、補充外
    ，其餘均引用檢察官起訴書之記載（如附件）。
　㈠犯罪事實一第4至5列「民國110年1月4日前某日」應更正為「
    民國109年12月初至110年1月4日前某日」、第5列「3000元
    」應更正為「1500元」、第6至7列「購得偽造之車牌號碼『A
    XV-5138』號車牌2面」應補充為「訂購偽造之車牌號碼『AXV-
    5138』號車牌2面，嗣於110年1月4日經寄送收到該2面偽造車
    牌」；證據並所犯法條一、證據清單編號2證據名稱「扣案
    物品目錄表」應更正為「扣押物品目錄表」。　
　㈡證據部分增列：被告洪雲基（下稱被告）於警詢、本院準備
    程序及審理時之自白、車牌號碼000-0000號之車號查詢汽車
    車籍資料。
　㈢按汽車牌照包括號牌及行車執照，為行車之許可憑證，由汽
    車所有人向公路監理機關申請登記，檢驗合格後發給之，道
    路交通安全規則第8條定有明文。故汽車牌照為公路監理機
    關發給，固具有公文書之性質，惟依上開法條之規定，汽車
    牌照僅為行車之許可憑證，自屬刑法第212條所列之特許證
    之一種，是對偽造汽車牌照者，即無依同法第211條之偽造
    公文書罪論處之餘地（最高法院63年台上字第1550號判決參
    照）。是被告購得偽造之車牌號碼「AXV-5138」號車牌2面
    後，進而掛在其使用之自用小客車上而行使之行為，係犯刑
    法第216條、第212條之行使偽造特種文書罪。被告偽造特種
    文書後持以行使，其偽造特種文書之低度行為，為其行使偽
    造特種文書之高度行為所吸收，不另論罪。
　㈣被告前因⑴違反毒品危害防制條例案件，經本院以98年度訴字
    第498號判決判處有期徒刑3年8月、7月（共2罪），應執行
    有期徒刑4年2月確定；⑵違反槍砲彈藥刀械管制條例案件，
    經本院以98年度訴字第820號判決判處有期徒刑3年6月，併
    科罰金新臺幣（下同）5萬元，案經上訴，經臺灣高等法院
    臺中分院（下稱臺中高分院）以99年度上訴字第453號判決
    將原判決撤銷，改判有期徒刑3年4月，併科罰金5萬元確定
    ；上開二案嗣經臺中高分院以99年度聲字第1116號裁定，定
    應執行有期徒刑7年3月確定，於105年3月7日因縮短刑期假
    釋（未出監，接續執行罰金易服勞役50日，於105年4月25日
    執行完畢出監），並付保護管束，於106年7月20日縮刑期滿
    ，假釋未經撤銷，視為執行完畢，有臺灣高等法院被告前案
    紀錄表1份在卷可查，其於受有期徒刑執行完畢後5年內，故
    意再犯本案有期徒刑以上之罪，為累犯，應依刑法第47條第
    1項規定加重其刑。至司法院釋字第775號解釋係指個案應量
    處最低法定刑、又無法適用刑法第59條在內減輕規定之情形
    ，法院應依此解釋意旨裁量不予加重最低本刑（最高法院10
    8年度台上字第338號判決意旨參照），本案依被告累犯及犯
    罪情節，並無上開情事，自無從依上開解釋意旨裁量不予加
    重最低本刑。
二、爰審酌被告任意行使偽造之車牌，足生損害於公路監理機關
    對於車輛牌照管理及警察機關對於車輛違規查緝之正確性，
    所為實屬不該，惟念及被告犯後始終坦承犯行，犯後態度尚
    可，兼衡被告於本院審理時自述為國中畢業之智識程度、幫
    忙家裡販賣雞鴨之經濟狀況，及未婚、未育有子女、家中尚
    有70幾歲母親需其照顧之生活狀況（本院卷第61頁）等一切
    情狀，量處如主文所示之刑，並依刑法第41條第1項前段諭
    知易科罰金之折算標準。
三、按供犯罪所用之物，屬於犯罪行為人者，得沒收之，刑法第
    38條第2項前段定有明文。經查 ，扣案之偽造車牌號碼「AX
    V-5138」號車牌2面，均為被告所有且係供本案犯行所用之
    物，爰依刑法第38條第2項前段之規定，宣告沒收之。　　
四、依刑事訴訟法第273條之1第1項、第299條第1項前段，判決
    如主文。
五、本判決書係依刑事訴訟法第310條之2準用同法第454條第 1
    、2項製作，犯罪事實、證據及應適用之法條，並得引用檢
    察官起訴書之記載。如不服本件判決，得自判決送達之日起
    20日內，以書狀敘述理由，提起上訴。
本案經檢察官廖倪凰提起公訴，檢察官楊岳都到庭執行職務。
中　　華　　民　　國　 110  　年　　11　　月　　30　　日
                  刑事第四庭  法  官  紀雅惠
以上正本證明與原本無異。
如不服本判決應於收受判決後20日內向本院提出上訴書狀，並應
敘述具體理由（均應附繕本）。
中　　華　　民　　國　 110  　年　　11　　月　　30　　日
                              書記官  陳信全
附錄本案論罪科刑法條：　　
中華民國刑法第212條
偽造、變造護照、旅券、免許證、特許證及關於品行、能力、服
務或其他相類之證書、介紹書，足以生損害於公眾或他人者，處
1年以下有期徒刑、拘役或9千元以下罰金。
中華民國刑法第216條
（行使偽造變造或登載不實之文書罪）
行使第210條至第215條之文書者，依偽造、變造文書或登載不實
事項或使登載不實事項之規定處斷。
附件：
臺灣苗栗地方檢察署檢察官起訴書
                                     110年度偵字第2742號
　　被　　　告　洪雲基　

上列被告因偽造文書案件，已經偵查終結，認應提起公訴，茲將
犯罪事實及證據並所犯法條分敘如下：
　　　　犯罪事實
一、洪雲基曾因違反藥事法、毒品危害防制條例、槍砲彈藥刀械
    管制條例等案件，經法院裁定應執行有期徒刑7年3月確定，
    於民國106年7月20日縮刑期滿執行完畢。詎其仍不知悔改，
    基於行使偽造特種文書之犯意，於民國110年1月4日前某日
    ，在網路上以新臺幣（下同）3,000元之價格，向真實姓名
    年籍不詳之人，購得偽造之車牌號碼「AXV-5138」號車牌2
    面，再駕駛懸掛該偽造車牌之自用小客車（不知情之張美嬌
    所有，原車牌號碼為000-0000號）上路而行使之，足以生損
    害於公路監理機關對車牌管理之正確性。嗣洪雲基於110年1
    月4日晚上8時15分許，駕駛前開懸掛偽造車牌之車輛，行經
    桃園市新屋區高鐵南路7段792巷為警盤查而查獲，並扣得上
    揭偽造車牌共2面（同時扣得甲基安非他命1包，由警另行移
    送偵辦）。
二、案經桃園市政府警察局楊梅分局報告臺灣桃園地方檢察署陳
    請臺灣高等檢察署檢察長核轉本署偵辦。
　　　　證據並所犯法條
一、證據清單
編號證據名稱待證事實  1被告洪雲基於偵查中之供述坦承全部犯罪事實。  2搜索筆錄、扣押筆錄、扣案物品目錄表、照片10張、扣案車牌2面證明全部犯罪事實
二、核被告所為，係犯刑法第216條、第212條之行使偽造特種文
    書罪嫌。又被告曾受有期徒刑之執行完畢，有刑案資料查註
    紀錄表1份在卷可參，其於5年內故意再犯本件有期徒刑以上
    之罪，為累犯，請酌情加重其刑。扣案之偽造車號「AXV-51
    38」號車牌2面，為被告所有且供被告為本案行使偽造特種
    文書所用之物，請依刑法第38條第2項前段規定，宣告沒收
    之。
三、依刑事訴訟法第251條第1項提起公訴
　　此　致
臺灣苗栗地方法院
中　　華　　民　　國　 110　　年　　9 　　月　　6 　　日
　　　　　　　　　　　　　　　檢　察　官　廖　倪　凰　
本件正本證明與原本無異　　　　　　　　　　　　　　　　　
中　　華　　民　　國　 110　　年　　10　　月　　5 　　日
                              書　記　官  林  咨  研
附錄本案所犯法條全文
中華民國刑法第212條
偽造、變造護照、旅券、免許證、特許證及關於品行、能力、服
務或其他相類之證書、介紹書，足以生損害於公眾或他人者，處
1 年以下有期徒刑、拘役或 9 千元以下罰金。
中華民國刑法第216條
（行使偽造變造或登載不實之文書罪）
行使第 210 條至第 215 條之文書者，依偽造、變造文書或登載
不實事項或使登載不實事項之規定處斷。